【裁判字號】    90,訴,311
【裁判日期】    901230
【裁判案由】    毒品危害防制條例
【裁判全文】
臺灣宜蘭地方法院刑事判決                            九十年度訴字第三一一號
    公  訴  人  臺灣宜蘭地方法院檢察署檢察官
    被      告  甲○○
右列被告因違反毒品危害防制條例案件，經檢察官提起公訴（九十年度毒偵字第七二
Ｏ號、七八一號、八六一號）及移送併案（九十年毒偵字第一一五三號、第一三五二
號），本院判決如左：
    主  文
甲○○連續施用第一級毒品，累犯，處有期徒刑捌月。扣案摻有海洛因之香菸壹支沒
收銷燬之。又連續施用第二級毒品，累犯，處有期徒刑陸月。扣案安非他命吸食管壹
支沒收銷燬之。應執行有期徒刑壹年。扣案之摻有海洛因之香菸壹支及安非他命吸食
管壹支均沒收銷燬之。
    事  實
一、甲○○前曾因違反麻醉藥品管理條例案件，經本院於民國八十五年九月十六日以
    八十五年度易字第七七四號判處有期徒刑三月確定，於八十五年十月二十四日易
    科罰金執行完畢。又因施用毒品案件，經送觀察勒戒後，無繼續施用毒品傾向，
    由台灣高等法院於八十七年十二月十八日以八十七年度上易字第三三八八號為免
    刑判決確定，復因施用毒品案件，經本院以八十八年毒生字第七七九號裁定送觀
    察、勒戒後，認無繼續施用毒品之傾向，經台灣宜蘭地方法院檢察署檢察官於八
    十八年十月三十日以八十八年毒偵字第二號為不起訴處分確定。復基於概括犯意
    自八十九年十二月十四日起至九十年十月十日止，連續在不詳地點等地施用第一
    級毒品海洛因多次；又基於概括犯意自八十八年十一月間起至九十年十月十日止
    ，連續在宜蘭縣羅東鎮路上、宜蘭縣冬山鄉○○村○○路○段二七三巷五號住所
    及不詳地點等地施用第二級毒品安非他命多次，經警先後於八十九年十二月十二
    日、九十年三月六日、九十年四月十七日、九十年五月十五日及九十年十月十日
    採尿送驗查獲，並於九十年十月十日當場扣得摻有海洛因之香菸一支及安非他命
    吸食管一支。
二、案經宜蘭縣警察局三星分局、羅東分局報請臺灣宜蘭地方法院檢察署偵查起訴及
    移送併案。
    理  由
一、右揭犯罪事實，業據被告甲○○於本院審理時坦承不諱，其為警查獲後所採集之
    尿液送檢結果，呈安非他命陽性及嗎啡陽性反應，此有宜蘭縣衛生局出具八十九
    年十二月二十日、九十年六月一日之安非他命及毒品嗎啡尿液檢驗單、九十年三
    月十三日、四月十七日、七月十四日、十月十七日慈濟大學濫用藥物檢驗中心檢
    驗總表等在卷可稽。而被告前先後二次施用毒品，經送觀察、勒戒後，認無繼續
    施用毒品之傾向，經台灣高等法院於八十七年十二月十八日以八十七年度上易字
    第三三八八號為免刑判決確定，及經台灣宜蘭地方法院檢察署檢察官於八十八年
    十月三十日以八十八年毒偵字第二號為不起訴處分確定，此有台灣高等法院被告
    全國前案紀錄表在卷可稽，被告罪證明確，應予依法論科。
二、核被告所為，係犯毒品危害防制條例第十條第一項之施用第一級毒品海洛因罪名
    、同法條第二項之施用第二級毒品安非他命罪名及第十一條第三項之罪名此部分
    起訴法條未論列，惟為起訴效力所及本院得併予審究。又被告先後多次於施用毒
    品前持有第一級毒品海洛因、第二級毒品安非他命之低度行為，分別為施用第一
    級毒品、施用第二級毒品之高度行為所吸收，均不另論罪。
    被告持有專供施用第二級毒品之器具，目的在於施用第二毒品，是其所犯右開二
    罪間，有方法、目的之牽連關係，應依刑法第五十五條後段之規定，從一重之施
    用第二級毒品罪處斷。又其施用毒品之行為時間密接、犯罪構成要件相同，顯係
    基於概括犯被告多次施用海洛因、安非他命之犯行，分別時間緊接，犯罪構成要
    件相同，顯係基於概括犯意反覆為之，應依連續犯規定分別論以一罪，並加重其
    刑。公訴意旨雖未論移送併辦（九十年毒偵字第一一五三號、第一三五二號）部
    分之犯行，惟此部分事實與起訴之犯罪事實，具有裁判上一罪之關係，為起訴效
    力所及，本院應予審究，附此敘明。而其所犯施用第一級毒品及施用第二級毒品
    罪，犯意各別，罪名不同，應分論併罰。查被告甲○○前曾因違反麻醉藥品管理
    條例案件，經本院於民國八十五年九月十六日八十五年度易字第七七四號判處有
    期徒刑三月確定，於八十五年十月二十四日科罰金執行完畢，此有卷附臺灣高等
    法院被告全國前案紀錄表可按，其受有期徒刑之執行完畢，五年以內再犯最重法
    定本刑為有期徒刑以上之右開二罪，均為累犯，均應依遞法加重其刑。爰審酌被
    告坦承犯行，及其他品行、犯罪之動機、目的、手段、數次觀察勒戒耗費國家資
    源、施用毒品對於社會治安之潛在危險性等一切情狀，分別就其所犯二罪量處如
    主文所示之刑，並定其應執行之刑。扣案之摻有海洛因之香菸與第一級毒品已無
    法分離，屬於第一級毒品，另安非他命吸食器一支為專供施用毒品之器具，應依
    毒品危害防制條例第十八條第一項規定，併予宣告沒收銷燬之。
據上論斷，應依刑事訴訟法第二百九十九條第一項前段，毒品危害防制條例第十條第
一項、第二項、第十一條第三項、第十八條第一項前段，刑法第十一條前段、第五十
五條、第五十六條、第五十一條第五款、第四十七條，判決如主文。
本案經檢察官廖允松到庭執行職務
中      華      民      國      九十      年      十二    月    三十    日
                                  臺灣宜蘭地方法院刑事第一庭
                                          法  官  李  毓  華
右正本證明與原本無異。
如不服本判決，應於判決送達後十日內向本院提出上訴狀( 應附繕本 )。
                                          書記官  林  慶  生
中      華      民      國      九十      年      十二    月     四     日
附錄法條：
毒品危害防制條例第十條第一項、第二項
施用第一級毒品者，處六月以上五年以下有期徒刑。
施用第二級毒品者，處三年以下有期徒刑。


司法院資訊處製作；財團法人民間司法改革基金會備份。
